# 在合同资产中的质保金到期后是否可以转入应收账款

提问人：michaelhtts 时间：2021-09-24 08:05:06
在合同资产中的核算的质保金到期后是否可以根据无维修记录或者质保期内已提供维修服务为由转入应收账款？

回答人：chenyiwei
可以。在合同约定的质保期满后，质保金已成为一项无条件（仅取决于时间流逝）的收款权利，可以转为应收账款。